【裁判字號】    99,抗,488
【裁判日期】    990429
【裁判案由】    聲請定其應執行刑
【裁判全文】
臺灣高等法院刑事裁定                   99年度抗字第488號
抗  告  人
即  被  告  甲○○
上列抗告人因檢察官聲請定其應執行刑案件，不服臺灣臺北地方
法院中華民國99年3月31日所為定其應執行刑裁定（99年度聲字
第738號），提起抗告，本院裁定如下：
    主  文
抗告駁回。
    理  由
一、抗告意旨略以：參照另案被告蔡炳勇（98年度抗字第221號
    裁定）所犯之罪，原執行刑為5月10月，因違反內部界限而
    更定其應執行刑為3年6月，其酌減之刑期達2年4月，而被告
    所犯之罪，其刑期合計為5年7月，原裁定合併定應執行刑4
    年10月，僅酌減9月，對照另案被告蔡炳勇之酌量刑期，顯
    有違反比例原則之情形，爰依法提起抗告，請求再予酌減刑
    期云云。
二、按裁判確定前犯數罪者，併合處罰之，數罪併罰有二裁判以
    上者，應依刑法第51條之規定定其應執行之刑，刑法第50條
    、第53條分別定有明文。而依刑法第51條第5款規定，宣告
    多數有期徒刑者，應於各刑中之最長期以上，各刑合併之刑
    期以下，定其應執行之刑期，但不得逾法定之30年（修正前
    舊法為20年）最高限制，此即外部性界限。又除外部性界限
    外，法院對於自由裁量權之行使，仍應受比例原則、公平正
    義原則之規範，謹守法律秩序之理念，體察法律之規範目的
    ，使其結果實質正當，合於裁量之內部性界限，俾與立法本
    旨相契合。法院為裁判時，二者均不得有所踰越（96年度台
    上字第7583號判決、97年度台上字第2017號判決參照）。
三、經查：本件被告所犯原裁定附表所示8罪，分別經臺灣臺北
    地方法院、臺灣板橋地方法院宣告有期徒刑1年6月、1年、5
    月、8月、4月、4月、10月、6月確定，經檢察官聲請定應執
    行刑。揆諸前揭說明，應於各刑中之最長期以上（即1年6月
    以上），各刑合併之刑期以下（即5年7月以下），定其應執
    行之刑期。又被告所犯編號1、2之罪，前經法院合併定應執
    行刑為有期徒刑2年4月、所犯編號4、5之罪，經合併定應執
    行刑為有期徒刑10月、所犯編號7、8之罪，經合併定應執行
    刑為有期徒刑1年2月，有本院被告前案紀錄表、臺灣板橋地
    方法院98年度易字第1329號、98年度訴字第1922號及臺灣臺
    北地方法院98年度訴字第2008號判決可參，從而原裁定參酌
    被告所犯各罪，定其8罪之應執行刑為有期徒刑4年10月，既
    在外部性界限（即5年7月以下）、內部性界限（獲有減少有
    期徒刑，計6月之利益）之範圍內，自難認原法院就本件裁
    量權之行使，有何違法或不當之處。抗告人徒以無關之他案
    ，任指原裁定違反比例原則，顯非可採。綜上，因認本件抗
    告為無理由，應予駁回。
據上論斷，應依刑事訴訟法第412條，裁定如主文。
中    華    民    國    99    年    4     月    29    日
                  刑事第二庭審判長法  官 洪光燦
                                  法  官 李麗玲
                                  法  官 林恆吉
以上正本證明與原本無異。
不得再抗告。
                                  書記官 陳盈璇
中    華    民    國    99    年    4     月    29    日

司法院資訊處製作；財團法人民間司法改革基金會備份。
